臺灣高雄地方法院民事裁定
111年度消債聲免字第30號
聲　請　人　黃惠玉　00000000000000000000000000000000000
00000000000000000000000000000000000000000000000000
代　理　人　李明燕律師
相　對　人　
即債權人　　國泰世華商業銀行股份有限公司
　　　　　　　　　　000000000000000000000000000000000000
法定代理人　郭明鑑　00000000
　　　　　　　　　　000000000000000000000000
　　　　　　　　　　000000000000000000000000000000000000
相　對　人　
即債權人　　花旗(台灣)商業銀行股份有限公司
　　　　　　　　　　000000000000000000000000000000000000
00000000000000000000000000000000000000000000000000000
法定代理人　莫兆鴻　00000000
代　理　人　陳正欽　00000000000000000000000000000000000
相　對　人　
即債權人　　遠東國際商業銀行股份有限公司
　　　　　　　　　　00000000000000000000000000000000000
000000000000000000000000000000000000000000000000000000
法定代理人　周添財　00000000
　　　　　　　　　　000000000000000000000000
　　　　　　　　　　　寄板橋莒光郵局第6-106號信箱　　　 
相　對　人　
即債權人　　華南商業銀行股份有限公司
　　　　　　　　　　000000000000000000000000000000000000
法定代理人　張振芳　00000000
代　理　人　陳仲偉　00000000000000000000000000000000000
相　對　人　
即債權人　　永豐商業銀行股份有限公司
　　　　　　　　　　000000000000000000000000000000000000
法定代理人　陳嘉賢　00000000
代　理　人　呂亮毅　00000000000000000000000000000000000
相　對　人　
即債權人　　元大商業銀行股份有限公司
　　　　　　　　　　000000000000000000000000000000000000
00000000000000000000000000000000000000000000000000000
法定代理人　翁健　　00000000
代　理　人　黃勝豐　00000000000000000000000000000000000
相　對　人　
即債權人　　滙豐（台灣）商業銀行股份有限公司
　　　　　　　　　　00000000000000000000000000000000000
法定代理人　陳紹宗　00000000
　　　　　　　　　　000000000000000000000000
　　　　　　　　　　　寄南港郵局第2260號信箱　　　　　　
相　對　人　
即債權人　　滙誠第一資產管理股份有限公司
　　　　　　　　　　000000000000000000000000000000000000
法定代理人　莊仲沼　00000000
　　　　　　　　　　000000000000000000000000
　　　　　　　　　　00000000
相　對　人　
即債權人　　萬榮行銷股份有限公司
　　　　　　　　　　00000000000000000000000000000000000
法定代理人　呂豫文　00000000
　　　　　　　　　　000000000000000000000000
　　　　　　　　　　00000000000000000000000000000000000
相　對　人　
即債權人　　良京實業股份有限公司
　　　　　　　　　　000000000000000000000000000000000000
法定代理人　平川秀一郎
　　　　　　　　　　00000000
　　　　　　　　　　000000000000000000000000
　　　　　　　　　　00000000
相　對　人　
即債權人　　摩根聯邦資產管理股份有限公司
　　　　　　　　　　00000000000000000000000000000000000
法定代理人　李文明　00000000
代　理　人　黃心漪　00000000000000000000000000000000000
相　對　人　
即債權人　　遠信國際資融股份有限公司
　　　　　　　　　　000000000000000000000000000000000000
00000000000000000000000000000000000000000000000000000
法定代理人　沈文斌　00000000
　　　　　　　　　　000000000000000000000000
　　　　　　　　　　00000000
相　對　人　
即債權人　　億豪管理顧問股份有限公司
　　　　　　　　　　000000000000000000000000000000000000
法定代理人　王子德　00000000
上列聲請人即債務人因消費者債務清理事件聲請免責，本院裁定
如下：
    主  文
聲請人黃惠玉應予免責。
    理  由
一、聲請意旨略以：聲請人前於民國108年5月28日向本院聲請清
    算，經本院以108年度消債清字第120號裁定自108年9月11日
    下午4時起開始清算程序，普通債權人於清算程序中未受分
    配，本院於109年4月28日以109年度消債職聲免字第31號裁
    定不免責確定；其後聲請人依本院108年度司執消債清字第1
    40號債權表所列債權比率還款（如附表所示），還款金額合
    計162924元，爰依消費者債務清理條例（下稱消債條例）第
    133條、第141條之規定，聲請免責等語。
二、按債務人因消債條例第133條之情形，受不免責之裁定確定
    後，繼續清償達該條規定之數額，且各普通債權人受償額均
    達其應受分配額時，得聲請法院裁定免責。
三、本院之判斷
  ㈠查聲請人前於108年5月28日向本院聲請清算，經本院以108年
    度消債清字第120號裁定自108年9月11日下午4時起開始清算
    程序，復經本院以108年度司執消債清字第140號裁定清算程
    序終結確定，普通債權人未受分配，而經本院於109年4月28
    日以109年度消債職聲免字第31號裁定不免責確定等情，經
    本院依職權調取前開案卷核閱屬實，此部分事實，應堪以認
    定。
  ㈡本院前開裁定（109年度消債職聲免字第31號）認聲請人構成
    消債條例第133條事由而裁定不免責，並指明聲請人於聲請
    清算前2年間可處分所得總額扣除最低生活費用總額後之餘
    額為162888元，普通債權人於清算程序中未受分配等情，有
    前開裁定、債權表在卷可參。又本院裁定不免責後，聲請人
    還款數額，亦有匯款憑條影本、債權人陳報狀附卷可參（見
    院卷第13-25頁、第43-68頁）。基上，本院依前開證據資料
    ，核算各債權人受償債權數額如附表所示，堪認聲請人清償
    之數額已達消債條例第141條第1項所定數額，自應予以免責
    。
　㈢至債權人良京實業股份有限公司、滙豐（台灣）商業銀行股
    份有限公司又稱：債務人於不免責裁定確定後，於不到2年
    期間償還至少162,888元，顯有隱匿或向他人借貸以還款之
    虞云云。查債務人自開始清算後，108年10月至109年5月於
    皮革工廠任職，平均每月收入16,419元，109年6月起受雇大
    萬企業社任泥作工程技術工迄今，平均每月收入約31,270元
    ，扣除必要支出、扶養費支出共計15,313元，尚有餘額，有
    收入明細表、在職證明書為證（院卷第26至27頁），可見，
    債務人尚有能力負擔附表所示金額，債權人復未提出債務人
    有隱匿或再次負擔新債務藉以脫免就債務之情形，空言指摘
    ，尚無足採。
四、據上論結，聲請人之聲請為有理由，依消債條例第133條、
    第141條第1項，爰裁定如主文。
中　　華　　民　　國　　111 　年　　6 　　月　　23　　日
              　　民事庭　　法　官　賴寶合
上為正本係照原本作成
如不服本裁定，應於裁定送達後10日內，以書狀向本院提出抗告
，並繳納抗告費新臺幣1千元
中　　華　　民　　國　　111 　年　　6 　　月　　23　　日
  　                        書記官　胡美儀